【裁判字號】    97,交聲再,33
【裁判日期】    970827
【裁判案由】    過失傷害
【裁判全文】
臺灣高等法院刑事裁定                97年度交聲再字第33號
再審聲請人
即受判決人  甲○○
上列聲請人因過失傷害案件，對於本院97年度交上易字第107號
，中華民國97年6月25日第二審確定判決（臺灣板橋地方法院96
年度交易字第557號、臺灣板橋地方法院檢察署96年度偵字第209
20號），聲請再審，本院裁定如下：
    主  文
再審之聲請駁回。
    理  由
一、聲請意旨略稱：依交通事故現場圖可知案發當時聲請人係正
    確行駛於繪有右轉標線的車道，而告訴人卻未行駛於直行之
    第四車道，顯已錯行車道；且告訴人亦坦承平時車速為四、
    五十公里，亦已超速行駛，自有過失；且告訴人機車龍頭已
    變形，足證本件係告訴人之車頭撞擊聲請人之右側保險桿所
    致，上開重要證據足生影響於原判決，原確定判決漏未審酌
    ，爰聲請再審等語。
二、按再審係事實認定錯誤之救濟方法，有罪之判決確定後，為
    受判決人之利益聲請再審，必其聲請之理由合於刑事訴訟法
    第四百二十條第一項所定情形之一，或有同法第四百二十一
    條所定有足以影響於判決之重要證據漏未審酌者，始准許之
    。而不得上訴於第三審法院之案件，其經第二審確定之有罪
    判決，如就足生影響於判決之重要證據漏未審酌者，得為受
    判決人之利益，聲請再審，固為刑事訴訟法第四百二十一條
    所規定，惟所謂重要證據漏未審酌，須該證據足以影響於原
    判決事實之認定，並以該證據已予提出，而被捨棄不予採用
    ，並未敘明其捨棄之理由者為限（最高法院九十年台抗字第
    十四號裁定意旨參照）。
三、經查：本院九十七年度交上易字第一○七號原確定判決，認
    定本件再審聲請人甲○○所為係犯刑法第二百八十四條第一
    項之過失傷害罪，其認定被告犯罪及所就證據取捨之理由，
    均已於判決內詳細論述，認聲請人過失傷害之犯行，除據證
    人即告訴人林學甫於偵查及原審審理時證述外，復有道路交
    通事故現場圖、道路交通事故調查報告表(一)、(二)、聯合醫院
    陽明院區診斷證明書各一紙、現場及車損照片五幀附卷可稽
    ，且依被告之自用小客車及告訴人之機車車損照片可知，被
    告之自用小客車係右前車頭保險桿與告訴人之機車左後車身
    擦撞，足見告訴人之機車原係行駛於被告汽車之右側，且係
    告訴人之機車前半部車身通過被告汽車之右前車頭後始發生
    擦撞，被告辯稱係告訴人之機車撞上汽車云云，並不足採；
    況本案並無積極證據足證告訴人騎乘機車有超速之情形，且
    縱認告訴人騎乘機車超速行駛，而就本件交通事故之發生與
    有過失，亦僅為民事損害賠償事件中得酌予減輕被告賠償責
    任之問題，究不能卸免被告之過失刑事責任等情明確，原判
    決就其辯解不採者，均於理由內詳細指駁。聲請人所提上開
    證物，亦均經法院審酌，認不足作為有利被告之認定，該證
    物乃係於事實審法院判決前業已存在，並經法院調查斟酌，
    且於判決內詳予敘明理由，並非漏未審酌或被捨棄不予採用
    而未敘明其捨棄之理由者；另聲請人雖辯稱告訴人機車之龍
    頭已變形等語，惟卻又稱於照片上看不出來，而告訴人之機
    車於遭被告自小客車撞擊後倒地，機車龍頭自有可能因此變
    歪，縱認告訴人之機車龍頭確有變形，亦難因此即認係因撞
    擊被告之自小客車所致。從而，本件聲請人所舉聲請再審之
    理由，核與上引法條所定無一相符，再審難認有理由，應予
    駁回。
據上論斷，應依刑事訴訟法第434條第1項，裁定如主文。
中    華    民    國    97    年    8     月    27    日
                  刑事第十四庭審判長法  官  陳志洋
                                    法  官  謝靜慧
                                    法  官  吳啟民
以上正本證明與原本無異。
不得抗告。
                                    書記官  江采廷
中    華    民    國    97    年    8     月    27    日


司法院資訊處製作；財團法人民間司法改革基金會備份。
